臺灣高等法院高雄分院刑事判決
上　訴　人
即　被　告　甲○○
上列上訴人因違反毒品危害防制條例案件，不服臺灣高雄地方法
院94年度簡上字第331 號中華民國94年7 月29日第一審判決（聲
請簡易判決處刑案號：臺灣高雄地方法院檢察署94年度毒偵字第
1379 號 ，移送併辦案號: 臺灣高雄地方法院檢察署94年度毒偵
字第21 55 號、第3757號、臺灣臺南地方法院檢察署94年度毒偵
字第1446 號）， 提起上訴，本院判決如下：
    主  文
上訴駁回。
    事  實
一、甲○○前因施用毒品案件，經原審法院以89年度毒聲字第
    4006號裁定送觀察、勒戒後，認有繼續施用毒品之傾向，經
    原審法院以89年度毒聲字第5276號裁定令入戒治處所施以強
    制戒治，於戒治期間表現良好，經原審法院以90年度毒聲字
    第345 號裁定停止戒治，所餘戒治期間付保護管束，於民國
    90年7 月5 日保護管束期滿視為強制戒治執行完畢，由臺灣
    高雄地方法院檢察署檢察官於90年7 月13日，以90年度戒毒
    偵字第808 號不起訴處分確定。詎不知悔改，於上開強制戒
    治執行完畢釋放後5 年內，基於施用第二級毒品之概括犯意
    ，自93年5 、6 月間起至94年5 月31日止（不含公權力拘束
    之時間），駕駛車號EJ-8126 號自用小貨車，停放在臺南、
    高雄與屏東縣市○地路旁，以將甲基安非他命置於吸食器上
    隔火加熱吸食其霧化氣體之方式，在車內連續施用第二級毒
    品甲基安非他命多次，平均約1 日2 次。嗣經
    (一)警方於94年1 月14日上午11時30分許，在高雄縣大寮鄉○
      ○村○○路3 號前盤查查獲，並扣得甲○○所有供施用之
      甲基安非他命1 包（驗後毛重1 公克），及殘留微量甲基
      安非他命之吸食器1 組。
    (二)復於94年2 月15日上午8 時30分許，持搜索票至甲○○位
      於高雄縣大寮鄉○○街52巷5號 住處搜索查獲，並扣得甲
      ○○所有供施用之甲基安非他命11包（其中7 包均為驗後
      毛重1.4 公克，另4 包分別為驗後毛重1.5 公克、1.3 公
      克、1.2 公克、0.6 公克）、殘留微量甲基安非他命之吸
      食器1 組與鏟子1 支及玻璃球壹只，及與本案無關之電子
      磅秤1 台、空夾鏈袋60個。
    (三)再於94年4 月28日上午5 時30分許，在高雄縣大樹鄉○○
      村○○街90巷口，發現甲○○搭乘贓車行跡可疑，上前盤
      查查獲。
    (四)又於94年5 月31日凌晨3 時30分許，在臺南市○區○○路
      485 巷34號臨檢查獲，並扣得供甲○○所有供施用之甲基
      安非他命2 包（合計驗後毛重3.2 公克）。
二、案經高雄縣政府警察局鳳山分局、高雄縣政府仁武分局先後
    報請臺灣高雄地方法院檢察署檢察官聲請簡易判決處刑暨移
    送併辦，及臺南縣警察局第五分局報請臺灣臺南地方法院檢
    察署檢察官移送併案審理。
    理  由
一、被告甲○○雖未於本院審理時到庭，惟前揭事實，業據上訴
    人即被告甲○○於偵查及原審法院審理時坦承不諱，且被告
    先後於94年1 月14日、94年2 月15日、94年5 月31日為警採
    集尿液送驗結果，均呈甲基安非他命陽性反應，有臺灣檢驗
    科技股份有限公司94年2 月16日編號KＺ000000000000號、94
    年3 月4 日編號KＺ000000000000號濫用藥物尿液檢驗報告、
    長榮大學94年6 月23日確認報告附卷足稽（見台灣高雄地方
    法院檢察署94年度毒偵字第2155號偵查卷第3 、13頁，台灣
    高雄地方法院94年度簡上字第331 號卷第106 頁）。又警方
    於查獲被告時，先後扣得白色粉末14包、吸食器2 組、鏟子
    1 支與玻璃球1 只，上開白色粉末14包經送驗結果，均呈甲
    基安非他命陽性反應，其中1 包驗前毛重1.1 公克、驗後毛
    重1 公克，另7 包均為驗前毛重1.5 公克、驗後毛重1.4 公
    克，另1 包驗前毛重1.6 公克、驗後毛重1.5 公克，另1 包
    驗前毛重1.4 公克、驗後毛重1.3 公克，另1 包驗前毛重1.
    3 公克、驗後毛重1.2 公克，另1 包驗前毛重0.7 公克、驗
    後毛重0.6 公克，另2 包合計驗前毛重3.3 公克、驗後毛重
    3.2 公克，有高雄醫學大學附設中和紀念醫院94年3 月22日
    編號0000-000至0000-000號、94年4 月12日編號0000-000號
    、94年7 月12日編號0000-000號檢驗報告共13紙存卷可佐（
    高雄地方法院94年度簡上字第331 號卷第52-62 頁、台灣高
    雄地方法院94年度簡字第1452號卷第19頁），至於吸食器 2
    組、鏟子1 支與玻璃球1 只經送驗結果，均呈甲基安非他命
    陽性反應，此亦有高雄醫學大學附設中和紀念醫院94年3 月
    29日編號0000-000號、94年7 月12日編號0000-000號至0000
    -000號檢驗報告4 紙在卷足憑（高雄地方法院94年度簡上字
    第331 號卷第47-51 頁、台灣高雄地方法院94年度簡字第14
    52號卷第12頁）。依醫學臨床實驗，甲基安非他命在體內經
    去甲基代謝成安非他命，安非他命經去氨基成苯酮後氧化成
    苯酸，結合尿甘酸後由腎臟排除，正常時約有70% 之未代謝
    安非他命在24小時內由尿液排出，逾48小時，即難檢出。經
    行政院衛生署藥物食品檢驗局80年5 月13日藥檢壹字第4494
    2 號函敘綦詳。按被告之自白，非出於強暴、脅迫、利誘、
    詐欺、疲勞訊問、違法羈押或其他不當方法，且與事實相符
    者，得為證據，刑事訴訟法第156 第1 項定有明文。亦即被
    告之自白係出於自由意思，且與事實相符者，即有證據能力
    ，本件被告迭次自白係出於自由意志，自得採為本件判決之
    基礎。又刑事訴訟法第159 條之4 規定: 「除前三條之情形
    外，下列文書亦得為證據：一除顯有不可信之情況外，公務
    員職務上製作之紀錄文書、證明文書。二除顯有不可信之情
    況外，從事業務之人於業務上或通常業務過程所須製作之紀
    錄文書、證明文書。三除前二款之情形外，其他於可信之特
    別情況下所製作之文書。」，本件上揭高雄醫學大學附設中
    和紀念醫院檢驗報告、臺灣檢驗科技股份有限公司濫用藥物
    實驗室濫用藥物尿液檢驗報告書、長榮大學確認報告，係從
    事業務之人於業務上或通常業務過程所須製作之文書，經查
    亦無顯不可信之情況，上開文書應具有證據能力。綜合上揭
    各證據資料研析，足認被告之自白連續施用第二級毒品安非
    他命，與事實相符，應堪採信。
二、按犯毒品危害防制條例第10條之罪，經觀察勒戒後，認有繼
    續施用毒品之傾向者，應由檢察官聲請法院裁定令入戒治處
    所施以強制戒治，強制戒治期滿，應由檢察官為不起訴處分
    。經強制戒治執行完畢釋放後，5 年內再犯毒品危害防制條
    例第10條之罪，依92年1 月9 日修正施行之毒品危害防制條
    例第23條第2 項規定意旨，應由檢察官偵查起訴。被告前因
    施用毒品案件，經原審法院以89年度毒聲字第4006號裁定送
    觀察、勒戒後，認有繼續施用毒品之傾向，經原審法院以89
    年度毒聲字第5276號裁定令入戒治處所施以強制戒治，於戒
    治期間表現良好，經原審法院以90年度毒聲字第345 號裁定
    停止戒治，所餘戒治期間付保護管束，於90年7 月5 日保護
    管束期滿視為強制戒治執行完畢，由臺灣高雄地方法院檢察
    署檢察官於90年7 月13日，以90年度戒毒偵字第808 號不起
    訴處分確定，有臺灣高等法院被告全國前案紀錄表、台灣高
    雄地方法院被告院內索引卡紀錄表、臺灣高雄地方法院檢察
    署刑案資料查註紀錄表各1 紙附卷可考，被告於強制戒治執
    行完畢釋放後5 年內，再度犯施用甲基安非他命罪，事證明
    確，其犯行應堪認定，應予依法論科。
三、按甲基安非他命係毒品危害防制條例第2 條第2 項第2 款所
    稱之第二級毒品，不得非法持有、施用。核被告所為，係犯
    毒品危害防制條例第10條第2 項之施用第2 級毒品罪。被告
    持有第二級毒品進而施用，持有之低度行為為施用之高度行
    為所吸收，不另論持有毒品之罪。其先後多次施用第二級毒
    品甲基安非他命，時間緊接，犯罪構成要件相同，顯係基於
    概括犯意為之，應依刑法第56條之規定，論以一罪，並加重
    其刑。檢察官雖僅就事實欄「(一)」部分被告之犯罪行為聲請
    簡易判決處刑，餘者未於聲請簡易判決處刑書中敘及（即臺
    灣高雄地方法院檢察署94年度毒偵字第2155號、第3757號、
    臺灣臺南地方法院檢察署94年度毒偵字第1446號移送併辦部
    分，及被告於原審法院審理中自白93年5 、6 月間起至94年
    1 月12日止，連續施用第二級毒品甲基安非他命多次部分)
    ，但連續犯為裁判上一罪，檢察官就犯罪事實一部起訴 (聲
    請簡易判決處刑)， 依刑事訴訟法第267 條規定，其效力及
    於全部，法院自屬有權全部審判。
四、按檢察官聲請以簡易判決處刑之案件，經法院認為有刑事訴
    訟法第451 條之1 第4 項但書之情形者，應適用通常訴訟程
    序審判之，刑事訴訟法第452 條定有明文；且對於簡易判決
    之上訴，準用刑事訴訟法第3 編第1 章及第2 章之規定。管
    轄第2 審之地方法院合議庭受理簡易判決上訴案件，應依通
    常程序審理。其認案件有刑事訴訟法第452 條之情形者，應
    撤銷原判決，逕依通常程序為第1 審判決，法院辦理刑事訴
    訟簡易程序案件應行注意事項第14項亦有明文；原審合議庭
    以簡易判決不及審理併辦部分不當，將原判決撤銷改判，而
    依毒品危害防制條例第10條第2 項、第18條第1 項前段，刑
    法第11條、第56條、第38條第1 項第2 款，審酌被告前因施
    用毒品案件經觀察、勒戒及強制戒治執行完畢釋放後，仍未
    能徹底戒絕毒品，復犯本案施用毒品罪，且平均每1 日施用
    毒品2 次，次數頻繁，顯見其無戒毒悔改之意，惟念其施用
    毒品乃自戕一己之身體健康，尚未對他人造成危害，且犯後
    已坦承犯行，態度良好等一切情狀，量處有期徒刑7 月。扣
    案甲基安非他命14包（其中7 包均為驗後毛重1.4 公克，另
    2 包合計驗後毛重3.2 公克，另5 包分別為驗後毛重1 公克
    、1.5 公克、1.3 公克、1.2 公克、0.6 公克）、吸食器 2
    組與鏟子1 支及玻璃球1 只上殘留可析離之微量甲基安非他
    命均屬第二級毒品，應依毒品危害防制條例第18條第1 項前
    段規定宣告沒收銷燬之；上開吸食器2 組、鏟子1 支與玻璃
    球1 只均係被告所有供施用甲基安非他命所用之物，均依刑
    法第38條第1 項第2 款之規定宣告沒收。並敘明警方於94年
    2 月15日查獲被告時，另扣得電子磅秤1 台與空夾鏈袋60個
    等物，上開物品被告否認係供施用甲基安非他命所用，經核
    與本案被告施用第二級毒品犯行無直接關聯性，不予宣告沒
    收。認事用法尚無不合，量刑亦稱妥適，被告上訴狀載並否
    認犯罪，空言指摘原判決量刑過重不當，並無可取，為無理
    由，應予駁回。
五、被告經合法傳喚，無正當理由不到庭，爰不待其陳述逕行判
    決。
據上論斷，應依刑事訴訟法第371條、第368條，判決如主文。
本案經檢察官彭南雄到庭執行職務。
中　　華　　民　　國　　94　　年　　10　　月　　31　　日
                  刑事第二庭    審判長法  官  林正雄
                                      法  官  黃壽燕
                                      法  官  陳啟造
以上正本證明與原本無異。
本判決不得上訴。
中　　華　　民　　國　　94　　年　　10　　月　　31　　日
　　　　　　　　　　　　　　　　　　　書記官  黃琳群
附錄：
毒品危害防制條例第10條第2項
施用第二級毒品者，處3年以下有期徒刑。
